---
title: "Mapa_Cebada"
author: "GQ"
date: "1 de octubre de 2019"
output: 
  html_document:
    theme: journal
    highlight: default
    toc: true
    toc_float: false
    toc_depth: 4
    number_sections: true
---
## Resumen
Construcción mapa de cebada 
Se usaron los datos geneticos de Cebada x Carumbe
datos enviados por Ariel Castro                                   
fecha:	28 de junio de 2018, 15:26

## Packages  

```{r message=FALSE , warning =FALSE}
library (dplyr)
library (xtable)
library (tidyverse)
library (emmeans)
library (qtl)
library (qtl2)
library (stringr)
library (data.table)
library (svMisc)
library (ggpubr)
library (ggsci)
library (FactoMineR)
library (factoextra)
library (corrplot)
library (onemap)
library (broman) 
library (ASMap)
```

## Directorio

El directorio de trabajo es `r getwd ()`

## Datos
Se cargan los datos originales en el formato de *rqtl*

``` {r}
setwd ("C:/Users/Usuario/Dropbox/Proyecto_Cebada")

Ill50K_Mapeo_pmap <- 
  read.table(file="./genetic_map/Data/rawdata/Ill50K_Mapeo_pmap_tidy.csv",
                                header = TRUE, 
                                sep = ",",
                                quote = "\"'", 
                                dec = ".",
                                na.strings = "-")

Ill50K_Mapeo_geno <- 
  read.table (file="./genetic_map/Data/rawdata/Ill50K_Mapeo_geno_tidy.csv" , 
                                header = TRUE, 
                                sep = ",",
                                quote = "\"'", 
                                dec = ".",
                                na.strings = "-")

Ill50K_Mapeo_pheno <- read.table(file="./genetic_map/Data/rawdata/Ill50K_Mapeo_pheno_tidy.csv" , 
                                header = TRUE, 
                                sep = ",",
                                quote = "\"'", 
                                dec = ".",
                                na.strings = "-")

Ill50K_Mapeo.qtl <- read.cross (format="tidy",
                               dir="./genetic_map/Data/rawdata",
                               genfile ="Ill50K_Mapeo_geno_tidy.csv", 
                               mapfile ="Ill50K_Mapeo_pmap_tidy.csv" , 
                               phefile = "Ill50K_Mapeo_pheno_tidy.csv" , 
                               na.strings="-",
                               alleles=c("A","B"),
                               estimate.map=FALSE, 
                               convertXdata=TRUE, error.prob=0.0001,
                               map.function="kosambi",
                               #F.gen=6, 
                               crosstype ="riself")

```
Se cargan los datos originales en el formato de *rqtl2*

```{r}

Ill50K_yaml_file <- "C:/Users/Usuario/Dropbox/Proyecto_Cebada/genetic_map/Data/rawdata/Ill50K_Mapeo.yaml"

Ill50K_Mapeo.qtl.2 <- read_cross2 (Ill50K_yaml_file)

summary (Ill50K_Mapeo.qtl.2)
```
## Análisis
### Curado de Datos

#### Datos faltantes 
Datos faltantes de la matriz original

```{r , echo=FALSE}
plotMissing (Ill50K_Mapeo.qtl)
```

Se eliminan los marcadores con mas del 50 % de datos faltantes
``` {r}
 n.missing <- nmissing (Ill50K_Mapeo.qtl, what="mar")[(nmissing(Ill50K_Mapeo.qtl, what="mar"))/sum(summary(Ill50K_Mapeo.qtl)$n.ind)> 0.51] 
````

Por datos faltantes se eliminados **`r length((names.marker <- c (names(n.missing))))`** marcadores 

Los marcadores eliminados fueron
``` {r}
(names.marker <- c (names(n.missing)))
```

``` {r}
Ill50K_Mapeo.qtl.a <- drop.markers (Ill50K_Mapeo.qtl, names.marker)
```

Se eliminan los individuos con mas de 70% no genotipado

``` {r}
Ill50K_Mapeo.qtl.b  <- subset (Ill50K_Mapeo.qtl.a , 
                                 ind=(ntyped(Ill50K_Mapeo.qtl.a ) 
                                  >((totmar(Ill50K_Mapeo.qtl.a) * 70)/100)))

indiv <- subset (Ill50K_Mapeo.qtl.a, 
                 ind=(ntyped(Ill50K_Mapeo.qtl.a)  
                      < ((totmar(Ill50K_Mapeo.qtl.a) * 70)/100)))

```
Los individuos eliminados fueron

``` {r}
(indiv$pheno$id)
```
Esta es la matriz despues de filtrar por datos faltantes

``` {r}
plotMissing (Ill50K_Mapeo.qtl.b, main="Ill50K_Mapeo.qtl.b")

```

#### Individuos duplicados

Resulta útil comparar los genotipos entre todos los pares de individuos, para revelar pares con genotipos inusualmente similares, que pueden indicar duplicaciones de muestra o gemelos monocigóticos. En cualquier caso, querremos eliminar a un individuo de cada par. 

``` {r}
dat.cg <- comparegeno (Ill50K_Mapeo.qtl.b)
hist(dat.cg[lower.tri(dat.cg)], breaks=seq(0, 1, len=101), xlab="matching genotypes", main= NULL)
rug(dat.cg[lower.tri(dat.cg)])

```
Por ahora no voy a sacar ningun individuo.

#### Distorsion de segregación

``` {r}
gt <- geno.table (Ill50K_Mapeo.qtl.b)
gt [gt$P.value < 0.05/totmar(Ill50K_Mapeo.qtl.b),]
total <- nind (Ill50K_Mapeo.qtl.b)

gt <- geno.table(Ill50K_Mapeo.qtl.b)
missing <- gt[,2]
num.obs <- c(total - missing)
obs.alelo <- gt[, c(2,3,4)]

Geno.freq <- as.vector(obs.alelo/num.obs)

gfrq <- Geno.freq %>%
  mutate (mkrs = rownames(Geno.freq)) %>%
  select(mkrs, everything()) 

imkrs <- unique (rownames(Geno.freq))

freq.geno <- lapply (imkrs, function (filtro) { 
  GF <- gfrq %>% 
    dplyr::filter (mkrs == filtro) %>%
    tidyr::gather ("AA","BB", key="alelle",value ="frq")
  return (GF)
})

df.geno.freq <- as_tibble(do.call (rbind, freq.geno))

ggbarplot (df.geno.freq, "mkrs", "frq",
          fill = "alelle", color = "alelle", 
          palette =c("orangered1","royalblue4"),
          label = FALSE, lab.col = "white", lab.pos = "out") +
          geom_hline(yintercept = 0.5 ,  colour = "black", linetype = "dashed") +
          rremove("x.text")
```

Se sacaron los siguientes marcadores 
```{r}
(todrop <- rownames (gt[gt$P.value < 1e-10,]))
Ill50K_Mapeo.qtl.c <- drop.markers (Ill50K_Mapeo.qtl.b, todrop)
```

Ahora quedan **`r ((totmar(Ill50K_Mapeo.qtl.c)))`** marcadores

Realizo un analisis de calidad de la nueva matriz uso el *ASMap*

```{r}

Ill50K_Mapeo.qtl.d <- mstmap (Ill50K_Mapeo.qtl.c, id = "id",bychr = TRUE, 
                              anchor = TRUE,dist.fun = "kosambi", trace = FALSE)

sg.d <- statGen (Ill50K_Mapeo.qtl.d,id = "id",  bychr = TRUE, 
               stat.type = c("xo","dxo","miss"))

```

Estos individuos son clones 
``` {r}
gc.d <- genClones (Ill50K_Mapeo.qtl.d,id = "id", tol = 0.95)
gc.d$cgd

```

Se fijan los clones
``` {r}
cgd <- gc.d$cgd

Ill50K_Mapeo.qtl.e <- fixClones (Ill50K_Mapeo.qtl.d, cgd, id = "id", 
                                 consensus = TRUE)
```

Ahora quedan **`r ((nind (Ill50K_Mapeo.qtl.e)))`** individuos


Sin un mapa construido es imposible determinar el origen de la segregación.
distorsión. Sin embargo, el uso ciego de marcadores distorsionados también puede
generar problemas en la creacion del mapa.
Puede ser más sensato dejar a un lado los marcadores distorsionados y
construir el mapa con marcadores menos problemáticos. 
Una vez que se construye el mapa se pueden introducir marcadores más problemáticos
para determinar si tienen una utilidad o efecto nocivo en el mapa.

``` {r}
mm.e.AA <- statMark(Ill50K_Mapeo.qtl.e, stat.type = "marker")$marker$AA

Ill50K_Mapeo.qtl.f <- drop.markers(Ill50K_Mapeo.qtl.e, c(markernames(Ill50K_Mapeo.qtl.e)[mm.e.AA > 0.98],
                                 markernames(Ill50K_Mapeo.qtl.e)[mm.e.AA < 0.2]))

Ill50K_Mapeo.qtl.g <- pullCross (Ill50K_Mapeo.qtl.f, 
                          type = "seg.distortion", 
                          pars = list(seg.thresh = "bonf"))
```

Ahora quedan **`r ((totmar(Ill50K_Mapeo.qtl.g)))`** marcadores.
Esta es la poblacion con la cual hago el primer mapa.

### Grupos de ligamiento
Se construyen los grupos de ligamiento con  *ASMap*

``` {r}
Ill50K_Mapeo.qtl.h <- mstmap (Ill50K_Mapeo.qtl.g, 
                              id="id",
                              bychr = FALSE, 
                              trace = TRUE, 
                              dist.fun ="kosambi")
plotMap(Ill50K_Mapeo.qtl.h)

heatMap (Ill50K_Mapeo.qtl.h, markDiagonal = TRUE, lmax = 50, main=NULL )
``` 


### Asignación de los grupos de ligamiento

Se cargan los datos de Bill Thomas de un mapa de referencia de 
**Golden Promise x Morex **
Los datos fueron enviados por : 
de:	Maximiliano Verocai <maxiverocaipay@gmail.com>
para:	gastonquero@gmail.com
fecha:	18 abr. 2019 10:21
asunto:	Fwd: Posiciones de marcadores

``` {r}
setwd ("C:/Users/Usuario/Dropbox/Proyecto_Cebada")
GPxM <- 
  read.table (file="./genetic_map/Data/rawdata/GPxM_Bill_Thomas.csv",
                                header = TRUE, 
                                sep = ",",
                                quote = "\"'", 
                                dec = ".",
                                na.strings = "-")
```

Reemplazar los caracteres de los ID
``` {r}
mr <- GPxM$snp
mr  <- data.frame(sapply(mr , function(x) {
       gsub("-", "_", x)
       }))
xx <- mr [,1]
GPxM <- GPxM %>%
        dplyr::mutate (snp = xx)
```

Este es el mapa que se hizo con la población  **Ill50K_Mapeo.qtl.h**

``` {r}
map.1 <- pull.map (Ill50K_Mapeo.qtl.h, as.table=TRUE)

map.1.dt <- map.1 %>%
            mutate(mrk_names = rownames(map.1)) %>%
            dplyr::select ("mrk_names", "chr" ,"pos")
```

Se filtran en en mapa de Bill Thomas los marcadores que coinciden con los nuestros.
Nosotros tenemos **`r (length (unique (map.1.dt$mrk_names)))`** y 
Bill Thomas **`r (length (unique (map.1.dt$GPxM$snp)))`** 

``` {r}
mrk.map.1 <- unique (map.1.dt$mrk_names)

GPxM_1 <- GPxM %>%
          dplyr::filter (snp %in% mrk.map.1) %>%
          dplyr::arrange (genetic_map_chr)
```

Coinciden **`r (length (GPxM_1$snp))`**

Esos marcadores los vamos a usar para como *tags* de los grupos de ligamientos generados

Cromosoma **1H**
``` {r}
GPxM_1_1H <-  GPxM_1 %>%
              dplyr::filter (genetic_map_chr =="1H")

mrk.GPxM_1.1H <- unique (GPxM_1_1H$snp)

(map.1.dt_1H <- map.1.dt %>%
               dplyr::filter  (mrk_names %in% mrk.GPxM_1.1H) %>%
               dplyr::arrange (chr))
```

El **cromosoma 1H** se asocia con los grupos de ligamiento 
**`r (unique (map.1.dt_1H$chr))`**


Cromosoma  **2H**
``` {r}
GPxM_1_2H <-  GPxM_1 %>%
              dplyr::filter (genetic_map_chr =="2H")

mrk.GPxM_1.2H <- unique (GPxM_1_2H$snp)
map.1.dt_2H <- map.1.dt %>%
  dplyr::filter  (mrk_names %in% mrk.GPxM_1.2H) %>%
  dplyr::arrange (chr)
```
El **cromosoma 2H** se asocia con los grupos de ligamiento 
**`r (unique (map.1.dt_2H$chr))`**

Cromosoma  **3H**
``` {r}
GPxM_1_3H <-  GPxM_1 %>%
  dplyr::filter (genetic_map_chr =="3H")

mrk.GPxM_1.3H <- unique (GPxM_1_3H$snp)

(map.1.dt_3H <- map.1.dt %>%
  dplyr::filter  (mrk_names %in% mrk.GPxM_1.3H) %>%
  dplyr::arrange (chr))

```
El **el cromosoma 3H** se asocia con los grupos de ligamiento 
**`r (unique (map.1.dt_3H$chr))`**

Cromosoma  **4H**
``` {r}
GPxM_1_4H <-  GPxM_1 %>%
  dplyr::filter (genetic_map_chr =="4H")

mrk.GPxM_1.4H <- unique (GPxM_1_4H$snp)

(map.1.dt_4H <- map.1.dt %>%
  dplyr::filter  (mrk_names %in% mrk.GPxM_1.4H) %>%
  dplyr::arrange (chr))

```

El **cromosoma 4H** se asocia con los grupos de ligamiento  **`r (unique (map.1.dt_4H$chr))`**

Cromosoma  **5H**
``` {r}
GPxM_1_5H <-  GPxM_1 %>%
  dplyr::filter (genetic_map_chr =="5H")

mrk.GPxM_1.5H <- unique (GPxM_1_5H$snp)

(map.1.dt_5H <- map.1.dt %>%
  dplyr::filter  (mrk_names %in% mrk.GPxM_1.5H) %>%
  dplyr::arrange (chr))

```
El **cromosoma 5H** se asocia con los grupos de ligamiento 
**`r (unique (map.1.dt_5H$chr))`**

Cromosoma  **6H**
``` {r}
GPxM_1_6H <-  GPxM_1 %>%
  dplyr::filter (genetic_map_chr =="6H")

mrk.GPxM_1.6H <- unique (GPxM_1_6H$snp)

map.1.dt_6H <- map.1.dt %>%
  dplyr::filter  (mrk_names %in% mrk.GPxM_1.6H) %>%
  dplyr::arrange (chr)

```
El **cromosoma 6H** se asocia con los grupos de ligamiento 
**`r (unique (map.1.dt_6H$chr))`**

Cromosoma  **7H** 
``` {r}
GPxM_1_7H <-  GPxM_1 %>%
  dplyr::filter (genetic_map_chr =="7H")

mrk.GPxM_1.7H <- unique (GPxM_1_7H$snp)

(map.1.dt_7H <- map.1.dt %>%
  dplyr::filter  (mrk_names %in% mrk.GPxM_1.7H) %>%
  dplyr::arrange (chr))

```
El **cromosoma 7H** se asocia con los grupos de ligamiento 
**`r (unique (map.1.dt_7H$chr))`**

Los unicos grupos que coinciden son el **L.3** que se tiene *tags* en  **1H** y **6H**, y el **L.13** con **3H** y **6H** 

Solo marcador **JHI_Hv50k_2016_23594** del grupo **L.3** esta en el **1H** mientras que 60 marcadores del **L.3**  estan en el **6H** 

Solo marcador **JHI_Hv50k_2016_420337** del grupo **L.13** esta en el **6H**
mientras que 41 marcadores del **L.13**  estan en el **3H** 

Los marcadores antes mencionados (**JHI_Hv50k_2016_23594** , **JHI_Hv50k_2016_420337**) se quitan del analisis 

``` {r}
Ill50K_Mapeo.qtl.i  <- drop.markers (Ill50K_Mapeo.qtl.h,
                                c("JHI_Hv50k_2016_23594","JHI_Hv50k_2016_420337"))

```

El grupo **L.13** se vincula al **3H**  y el **L.3** al **6H** 


### Ordenamiento de marcadores dentro de los grupos de ligamiento

### Comparación con otros mapas



